# 出售业务组的附加人员补偿

提问人：zzjing 时间：2018-04-25 18:11:08
现公司出售一业务，将与此业务有关的存货、设备进行了评估，评估值 1200 万元，购买方支付 1200 万购买价款，另外由于购买方另行支付 2000 万，合同注明是虽然购买方并无义务对此业务下的剩余员工进行安置补偿的义务，但是购买方自愿多支付 2000 万元，这种情况下，由于评估值只有该业务下的固定资产和存货，并不含整个业务渠道等资源,交易合同也是约定按评估值购买各项资产，业务渠道等资源是作为附加条件无偿支付给购买方，企业做账时直接按固定资产和存货处置来进行账务处理，即计入资产处置收益和其他业务收入，并将购买方多支付的 2000 万元按评估值在固定资产和存货处置收益之间进行划分，请教陈版，这种处理方法合理吗?我认为可以将这 3200 万作为一个整体来看待，企业这种处理方法也可以，但是有人提出这 2000 万需计入营业外收入。

回答人：chenyiwei
应作为一个整体交易看待，按处置业务进行会计处理和信息披露。另外需要注意的是：截至年末，是否还有义务未履行完毕（如原有员工安置的相关义务）？如果是，则应预留相应金额的负债，不能全部确认在本期的处置收益中。